【裁判字號】    92,易,922
【裁判日期】    920506
【裁判案由】    賭博
【裁判全文】
臺灣板橋地方法院刑事判決                          九十二年度易字第九二二號
    公  訴  人  臺灣板橋地方法院檢察署檢察官
    被      告  甲○○
                丁○○
                丙○○
右列被告等因賭博案件，經檢察官提起公訴（九十二年度偵字第三五三二號），本院
判決如左：
    主  文
甲○○共同連續意圖營利，供給賭博場所，處有期徒刑參月，如易科罰金，以參佰元
折算壹日。緩刑貳年。
丙○○共同連續意圖營利，供給賭博場所，處有期徒刑伍月，如易科罰金，以參佰元
折算壹日。緩刑貳年。
丁○○共同連續意圖營利，供給賭博場所，累犯，處有期徒刑月，如易科罰金，以
參佰元折算壹日。
扣案賭具撲克牌伍副、四色牌貳拾伍副、象棋參副、骰子拾陸顆、及麻將壹副，抽頭
金新臺幣伍仟陸佰元均沒收。
    事  實
一、丁○○曾於民國八十九年間，因賭博案件，經本院判處有期徒刑貳月確定，甫於
    九十年十一月一日易科罰金執行完畢，猶不知悔改，復與丙○○及甲○○意圖營
    利，共同基於供給賭博場所之概括犯意聯絡，連續自九十一年十二月一日零時起
    至九十二年二月八日止，在由丁○○所提供之座落台北縣新莊市○○街六十六之
    九號房屋為賭博場所，丙○○提供象棋為賭具，供予不特定之人賭博財物，並以
    每日新臺幣（下同）三百元至八百元薪資僱用甲○○擔任把風工作，約定抽頭方
    法為以象棋一付，每人發四顆棋子，分兩注與莊家比大小，須兩注都贏才能贏錢
    ，四人拿牌並輪流作莊，其餘賭客則自行選擇押注對象與莊家對賭，每有贏兩千
    元以上之賭客，由丙○○抽頭一百元。嗣於九十二年二月八日晚十時三十分許，
    適有賭客洪美足、許美卿、郭俞阿甘、潘木山、張祿明、林其璋、張能國、黃崑
    煌、乙○○、戊○○等人在上址賭博時，經警當場查獲，扣得帳冊三本、賭具撲
    克牌五副（未開封）、四色牌二十五副（未開封）、象棋三副、骰子十六顆、麻
    將一副，及抽頭金五千六百元。
二、案經台北縣政府警察局新莊分局報告臺灣板橋地方法院檢察署檢察官偵查起訴。
    理  由
一、訊據被告甲○○於警訊、偵查及審理中坦承：其有受僱於被告丙○○，於右揭時
    、地工作，負責讓認識的熟客進入屋內賭博等情屬實；又被告丙○○亦於警訊、
    偵查及審理中承認其有僱用被告甲○○，並提供上址供客人賭博財物，而客人贏
    錢時則可吃紅，以為其提供場所賭博之報酬等情無誤，核與證人洪美足、許美卿
    、郭俞阿甘、潘木山、張祿明、林其璋、張能國、黃崑煌、乙○○、戊○○等人
    於警訊時陳稱渠等確有在場賭博等情節相符；此外，復有查獲現場照片九張存卷
    可考，且有帳冊三本、賭具撲克牌五副、四色牌二十五副、象棋三副、骰子十六
    顆、及麻將一副，抽頭金五千六百元扣案足稽。雖被告丁○○辯稱：伊將上址出
    租予被告丙○○，並不知被供作賭博場所云云，然查，證人戊○○於警詢時證稱
    ：伊與被告丁○○認識約三年，是被告丁○○約他們至上址賭博等情甚詳，復於
    本院審理時具結證稱上情無訛，雖被告丁○○辯稱：證人戊○○並不清楚實際的
    租屋狀況云云，然證人戊○○與被告丁○○既認識近三年，時間非短，渠等間亦
    未敘及有何齟齬嫌隙，衡情證人戊○○當無攀詞誣陷被告丁○○之理，況被告丁○○亦不否認其有約證人戊○○至上址賭博乙節，是證人戊○○之證述堪採信為
    真實。參以被告丙○○雖於本院訊問時附和稱：伊與被告丁○○不認識，因看見
    張貼的租屋紅單，才打電話向其承租上址，房東並不知屋內有賭博情事云云，惟
    查，被告丙○○於警訊時即已明白供述稱：「（問：妳與丁○○是何關係？）朋
    友關係，一年多前認識」、「（問：妳是否居住在該屋？屋內房間之物品為何人
    所有？）沒有。是丁○○所有，他住在該屋內，但沒有天天回來睡」等語，則被
    告丙○○此部分情節之前後供述明顯不符，足徵被告丙○○有迴護被告丁○○之
    嫌。再參以被告丙○○於本院與被告丁○○隔離訊問時陳稱：九十二年二月一日
    至八日期間，被告丁○○曾至上址等情，而被告丁○○則於本院訊問時聲稱伊當
    時人在南部云云，二人供述並不一致，此適足佐證被告丁○○所辯係避重就輕，
    無可採信。而觀被告三人提供場所供人聚賭長達數日之久，且已抽頭分紅等情，
    足認渠等確有抽頭營利之事實。本件事證明確，被告三人犯行堪以認定。
二、查被告丙○○、甲○○、丁○○三人意圖營利，供給賭博場所，核其所為係犯刑
    法第二百六十八條之意圖營利供給賭博場所罪。被告丙○○等三人彼此間，就上
    開犯行，有犯意聯絡，行為分擔，均應論以共同正犯。又渠等先後多次提供賭博
    場所行為，時間緊接，犯罪構成要件相同，顯均係基於概括之犯意反覆為之，應
    依連續犯之規定論以一罪，並依法加重其刑。又查被告丁○○曾於八十九年間因
    賭博案件，經本院判處有期徒刑二月確定，於九十年十一月一日易科罰金執行完
    畢，有臺灣板橋地方法院檢察署刑案資料查註紀錄表在卷可稽，其於五年內再犯
    本件有期徒刑以上之罪，為累犯，應依法遞加重其刑。爰審酌被告丁○○有多次
    賭博前科，素行非佳，又被告三人犯罪之動機、目的、手段、所生危害、所得利
    益及犯罪後之態度等一切情狀，處如主文所示之刑，並諭知易科罰金及易服勞役
    之折算標準，以資懲儆。而被告甲○○前未曾受有期徒刑以上刑之宣告，又被告
    丙○○於八十二年間雖曾因違返麻醉藥品管理條例案件，經法院判處有期徒刑五
    月，緩刑三年，於緩刑期滿，緩刑宣告未經撤銷，其刑之宣告失其效力，即視同
    未曾受有期徒刑以上刑之宣告，此有臺灣高等法院被告全國前案紀錄表附卷可稽
    ，渠等二人均因一時貪念，偶罹刑典，事後已坦承大部分犯行，深具悔意，經此
    刑之宣告後，應知警惕而無再犯之虞，本院因認暫不執行其刑為當，各予以宣告
    緩刑二年，用啟自新。扣案之賭具象棋三副、骰子十六顆、及麻將一副，係供被
    告等犯罪所用之物，撲克牌五副（未開封）、四色牌二十五副（未開封），係預
    備供被告等犯罪之用，為被告丙○○所有，又抽頭金五千六百元，係被告丙○○
    犯罪所得之物，業據其供明在卷，均依刑法第三十八條第一項第二款、第三款之
    規定宣告沒收。至於扣案帳冊三本，係被告丙○○記帳之用，並非提供賭博場所
    所用之物，無從宣告沒收，併此陳明。
據上論斷，應依刑事訴訟法第二百九十九條第一項前段，刑法第二十八條、五十六條
、第二百六十八條、第四十一條第一項前段、第四十七條、第七十四條第一款、第二
款、第三十八條第一項第二款、第三款，罰金罰鍰提高標準條例第一條前段、第二條
，判決如主文。
本案經檢察官蔡顯鑫到庭執行職務。
中      華      民      國      九十二      年      五      月    六    日
                              臺灣板橋地方法院刑事第六庭
              法  官  林淑婷
右正本證明與原本無異
如不服本判決應於送達後十日內向本院提出上訴狀
                                      書記官  廖貞音
中      華      民      國      九十二      年      五      月    六    日
附錄本案論罪科刑法條全文：
刑法第二百六十八條：意圖營利，供給賭博場所或聚眾賭博者，處三年以下有期徒刑
                    ，得併科三千元以下罰金。


司法院資訊處製作；財團法人民間司法改革基金會備份。
